臺灣高等法院臺中分院刑事裁定
111年度聲字第1978號
聲 請 人即  
選任辯護人  王品懿律師  
被      告  鄧永昌




上列聲請人因被告違反毒品危害防制條例案件（111年度上訴字
第2088號），聲請具保停止羈押案件，本院裁定如下：
    主  文
聲請駁回。
    理  由
一、聲請意旨略以：被告鄧永昌（下稱被告）之主要上訴理由係
    認量刑過重，無混合毒品之加重事由，並無再聲請調查證據
    之必要，被告繼續羈押之必要性已然薄弱，且被告過去有遭
    通緝紀錄故屬不該，然被告已知所警惕，日後必會積極配合
    審理進度及執行，考量被告現年21歲，年紀尚輕，本案情節
    非重，未造成嚴重法益侵害，審酌訴訟進行程度及羈押對被
    告人身自由之限制，本案當以相當擔保金，及限制住居等方
    式，即有相當程度拘束力確保後續審判及執行程序之順利進
    行，懇請裁酌適當交保金准予停止羈押，並以限制住居、定
    點報到方式取代羈押等語。
二、羈押被告之目的，在於確保訴訟程序之進行，確保證據之存
    在及真實，暨確保刑罰之執行，而被告有無羈押之必要，及
    羈押後其原因是否仍然存在，有無繼續延長羈押之必要，均
    屬事實認定之問題，法院應就具體個案情節予以斟酌決定，
    如就客觀情事觀察，法院准許羈押之裁定在目的與手段間並
    無濫用其權限及違反比例原則之情形，即不得任意指為違法
    。又據以判斷羈押之要件，並不以嚴格證明為必要，其以自
    由證明，即為充足（最高法院101年度台抗字第401、494號
    裁定意旨參照）。又被告有無繼續羈押之必要，事實審法院
    本得斟酌訴訟進行程度及其他一切情形而為認定，故受羈押
    之被告除確有刑事訴訟法第114條所列情形之一，經具保聲
    請停止羈押不得駁回外，如以其他原因聲請具保停止羈押，
    其應否准許，事實審法院自有認定裁量之權（最高法院100
    年度台抗字第138號裁定意旨參照）。
三、經查：
　㈠被告因犯毒品危害防制條例第9條第3項、第4條第6項、第3項
    之販賣第三級毒品而混合二種以上之毒品未遂罪嫌，經臺灣
    苗栗地方法院（下稱原審法院）於民國111年7月22日以110
    年度訴字第425號刑事判決判處有期徒刑2年，被告不服原審
    判決，提起上訴，經本院法官於111年8月31日羈押庭訊問被
    告後，認依卷存事證，有事實足認被告涉犯上揭犯罪嫌疑重
    大，且所犯為最輕本刑5年以上有期徒刑之罪，而有刑事訴
    訟法第101條第1項第1款、第3款羈押事由，非予羈押，顯難
    進行審判、執行，有羈押必要，而自同日執行羈押3月等情
    ，有本院111年8月31日訊問筆錄、刑事報到單、押票在卷可
    佐（見本院111年度上訴字第2088號卷第49至55頁），足認
    被告犯罪嫌疑確實重大。
　㈡法院為羈押之裁定時，並非在行被告有罪、無罪之實質調查
　　，其本質上係屬為保全被告，使刑事訴訟程序得以順利進行
　　，或為保全證據，或為擔保嗣後刑之執行，或為防止被告反
    覆施行同一犯罪，而對被告實施剝奪其人身自由之強制處分
　　，法院僅應就形式上之證據判斷被告犯罪嫌疑是否重大，有
    無羈押原因及有無羈押之必要性，關於羈押原因之判斷，尚
    不適用訴訟上之嚴格證明原則。意即羈押被告係刑事訴訟上
    不得已之措施，法院於認定羈押被告之原因是否存在時，僅
    得就被告是否犯罪嫌疑重大，有無刑事訴訟法第101條、第
　　101條之1所定情形為必要之審酌。查被告涉犯之販賣第三級
    而混合二種以上之毒品罪為最輕本刑5年以上有期徒刑之罪
    ，原審法院雖就被告前揭犯罪判處有期徒刑2年，然審酌被
    告於原審審理期間經合法傳喚，無正當理由不到庭，復經拘
    提無著，由原審發布通緝，始為警緝獲，其另涉其他刑事案
    件，亦有多次經法院、檢察署發布通緝之紀錄，有原審法院
    報到單、審判筆錄、送達證書、拘票、報告書、通緝書、訊
    問筆錄、撤銷通緝書、臺灣高等法院被告全國通緝紀錄表及
    被告前案紀錄表附卷可參（見原審法院110年度訴字第425號
    卷第167、197至200、211至215、255至257、283頁；原審法
    院111年度他字第113號卷第61至64頁；原審法院111年度聲
    字第555號卷第33頁；本院111年度聲字第1978號卷第7至
　　16頁），顯有事實足認被告有逃亡之虞。且本件係因被告以
    原審判決量刑過重，無混合毒品之加重事由為由，提起上訴
　　，倘被告認本件日後宣判之刑度仍與其期待不符，本於趨吉
    避凶、脫免刑責、不甘受罰之基本人性，可合理判斷被告藉
    逃匿以規避審判程序進行及刑罰執行之可能性甚高，是本案
    確有相當理由足認為被告有逃亡之虞，符合刑事訴訟法第10
    1條第1項第1款、第3款所規定羈押之事由。聲請意旨所稱主
    要上訴理由係認量刑過重，無混合毒品之加重事由，並無再
    聲請調查證據之必要，被告繼續羈押之必要性已然薄弱云云
　　，均無足採。復衡本案訴訟進行之程度，並權衡國家刑事司
    法權之有效行使、社會秩序及公共利益、被告人身自由之私
    益及防禦權受限制之程度，就其目的與手段依比例原則權衡
　　，為確保將來之後續審判、執行程序得以順利進行，仍有羈
    押必要，顯無從以命被告具保、責付、限制住居等侵害較小
    之手段替代羈押。
　㈢聲請意旨另稱被告現年21歲，年紀尚輕，本案情節非重，未
    造成嚴重法益侵害等情，究屬被告犯罪情節及犯後態度之量
    刑評價，尚難據此即認其已無羈押之原因或無羈押之必要。
    復查無其他法定停止羈押之正當事由，自不足採為被告應予
    停止羈押之依據，或其他法定撤銷羈押之事由。從而，被告
    執前揭理由為具保停止羈押聲請，為無理由，應予駁回。
據上論斷，應依刑事訴訟法第220條，裁定如主文。　
中　　華　　民　　國　　111 　年　　10　　月　　31　　日
           刑事第十一庭    審判長法　官   張  意  聰
                                 法　官   林  清  鈞
                                 法　官   周  瑞  芬
以上正本證明與原本無異。
如不服本裁定，應於收受送達後5日內向本院提出抗告書狀（須
附繕本）。因疫情而遲誤不變期間，得向法院聲請回復原狀。

　　　　　　　　　　　　　　　　 書記官   涂  村  宇
　　　　　　　　　　　　　　　　 
中　　華　　民　　國　　111 　年　　10　　月　　31　　日